臺灣高雄地方法院民事裁定　　　　　 110年度雄簡字第1911號
原　　　告　台新國際商業銀行股份有限公司

法定代理人　尚瑞強　
訴訟代理人　謝智翔　
兼送達代收人　　　　　　　
訴訟代理人　潘榮川　
訴訟代理人　楊紋卉　
被　　　告　宋洪虎　
被　　　告　宋洪青　
被　　　告　宋雲祥　
被　　　告　詹宋壬妹

被　　　告　宋金花　
上列當事人間代位請求分割遺產事件，本院裁定如下：
    主  文
本件移送臺灣高雄少年及家事法院。
    理  由
一、按訴訟之全部或一部，法院認為無管轄權者，依原告聲請或
    依職權以裁定移送於其管轄法院，民事訴訟法第28條第1 項
    定有明文。次按，家事事件法所定家事事件由少年及家事法
    院處理之；因繼承回復、遺產分割、特留分、遺贈、確認遺
    囑真偽或其他繼承關係所生請求事件為丙類事件，家事事件
    法第2 條前段、第3 條第3 項第6 款分別定有明文。又所謂
    專屬管轄，係指法律規定某類事件專屬一定法院管轄之謂。
    凡法律規定某類事件僅得由一定法院管轄者，縱未以法文明
    定「專屬管轄」字樣，仍不失其專屬管轄之性質。而家事事
    件法第2 條規定之立法理由謂：為貫徹家事事件（包括家事
    訴訟事件、家事非訟事件及家事調解事件）專業處理之精神
    ，爰於本條明定家事事件之事務管轄法院。準此，該規定係
    依事件之性質而定其管轄誰屬之事務管轄，具有專屬、強制
    性質，少年及家事法院對於家事事件之管轄，相較於普通法
    院，性質上屬專屬管轄。
二、經查，原告主張債務人甲○○積欠其借款新臺幣（下同）41
    6,808 元本息，原告為債權人；甲○○與其他被告共同繼承
    被繼承人宋霖盛所遺坐落高雄市苓雅區正言段515 、521 、
    556 、556 之1 、556 之2 、556 之3 地號及福裕段365 地
    號等土地（遺產明細詳如卷第43頁背面遺產清冊及第139 頁
    書狀所列) 及同段門牌號碼福德一路164 號建物( 下合稱系
    爭房地) ，而公同共有系爭房地，是以甲○○已陷於無資力
    ，而不能清償積欠之債務，系爭房地又為被告公同共有，若
    不分割，原告即無從聲請強制執行而獲償，原告自得代位甲
    ○○請求分割遺產即系爭房地產，而起訴請求被告就被繼承
    人宋霖盛所遺系爭房地應予分割，並將系爭不動產分歸被告
    分別共有，應有部分各為5 分之1 等語。因債權人代位債務
    人對於第三債務人起訴，代位權僅為債權人對於債務人與第
    三債務人間之權利義務關係，非構成訴訟標的之事項，是本
    件為家事事件法第3 條第3 項第6 款所定「因繼承回復、遺
    產分割、特留分、遺贈、確認遺囑真偽或其他繼承關係所生
    請求事件」之丙類家事事件，則依上開規定，應由臺灣高雄
    少年及家事法院管轄，本院並無管轄權，爰依職權將本件移
    送該管轄法院。
三、依民事訴訟法第28條第1 項，裁定如主文。
中    華    民    國   110    年    12    月    9     日
                  高雄簡易庭  法  官  林玉心
以上正本係照原本作成。
如不服本裁定，應於送達後10日內，向本院提出抗告狀並表明抗
告理由，如於本裁定宣示後送達前提起抗告者，應於裁定送達後
10日內補提抗告理由書（須附繕本）。
中    華    民    國   110    年    12    月    9     日
                              書記官  李月君